最高法院刑事判決　　　　　　　九十四年度台上字第一三九號
　　上 訴 人　甲○○
　　　　　　　　　　　4號5樓.
上列上訴人因違反毒品危害防制條例案件，不服台灣高等法院中
華民國九十三年十一月九日第二審判決（九十三年度上訴字第二
二０六號，起訴案號：台灣桃園地方法院檢察署九十三年度偵字
第三二九六號），提起上訴，本院判決如下：
    主  文
上訴駁回。
    理  由
按刑事訴訟法第三百七十七條規定：上訴於第三審法院，非以判
決違背法令為理由，不得為之。是提起第三審上訴，應以原判決
違背法令為理由，係屬法定要件。如果上訴理由狀並未依據卷內
訴訟資料，具體指摘原判決不適用何種法則或如何適用不當，或
所指摘原判決違法情事，顯與法律規定得為第三審上訴理由之違
法情形，不相適合時，均應認其上訴為違背法律上之程式，予以
駁回。本件原判決認定上訴人甲○○與綽號「鄭先生」（盛時）
、「卓志偉」、「林雙傑」及「蔡鴻龍」之成年男子，共同基於
運輸（私運）屬管制進出口物之第一級毒品海洛因進口之犯意聯
絡，由「卓志偉」允予新台幣十萬元之報酬，上訴人即於民國九
十三年二月十七日，由「林雙傑」代辦護照、「鄭先生」代購機
票，自桃園縣大園鄉中正機場搭機，於翌日（十八日）飛抵泰國
曼谷，隨由「蔡鴻龍」安排住宿飯店，並共同至緬甸邊界取得海
洛因，將海洛因裝入八顆保險套內（總淨重一百九十六點四公克
）。迄同月二十五日，上訴人將上開毒品塞入肛門內，前往泰國
曼谷機埸搭乘中華航空公司班機，於同月二十六日飛抵桃園中正
機場，將上開毒品運輸（私運）進入我國境內，嗣於當日十九時
許，在前開機場入境通關處，為警當場查獲等情。因而維持第一
審論處上訴人共同運輸第一級毒品罪刑之判決，駁回其在第二審
之上訴，已綜核全部卷證資料，詳加斟酌論斷，敘明其所憑之證
據及認定之理由，而以上訴人否認犯罪所持之辯解為不足採，予
以指駁綦詳，俱有卷存之證據資料可資覆按。從形式上觀察，並
無判決違背法令之情形存在。查犯運輸、販賣毒品之罪，供出毒
品來源，因而破獲者，得減輕其刑，毒品危害防制條例第十七條
定有明文，其立法意旨在鼓勵具體供出其上游販毒情形，俾資追
查毒梟前手及其上游毒品，以杜絕毒品之蔓延與氾濫為目的，倘
僅自白所運輸、販賣毒品之事證及共犯為何人，尚未進而查獲毒
梟前手、或其上游提供毒品者，仍不得獲邀減刑寬典。上訴人於
偵查中雖供出共犯「鄭先生」（盛時）、「卓志偉」、「林雙傑
」及「蔡鴻龍」等人共同運輸（私運）第一級毒品海洛因進口，
嗣警方於九十三年十二月底，在桃園中正機場又查獲「蔡宏龍」
之人，以同一方法將海洛因球藏在肛門內闖關事件（見第三審上
訴理由狀所附剪報），然上訴人與「蔡鴻龍」或「蔡宏龍」之人
，僅係共同為本件運輸毒品之共犯，尚無因其供述而破獲前手或
毒品來源之情形，與上開規定得減輕其刑之條件，尚屬有間，原
判決未予減輕其刑，殊無判決不適用法則之違誤。次查得依證人
保護法第十四條規定減輕或免除其刑者，以該法第二條所列刑事
案件之被告或犯罪嫌疑人，於偵查中供述與該案案情有重要關係
之待證事項或其他共犯之犯罪事證，因而使檢察官得以追訴該案
之其他共犯者，以經檢察官事先同意者為限，就其因供述所涉之
犯罪，減輕或免除其刑。上訴人於偵審中縱曾供述共犯「鄭先生
」（盛時）、「卓志偉」、「林雙傑」及「蔡鴻龍」之犯罪事證
，然並未經檢察官事先同意就其供述所涉之犯罪，減輕或免除其
刑，原判決未依該法第十四條規定減輕或免除其刑，仍無違誤。
末查除所犯為死刑、無期徒刑、最輕本刑三年以上有期徒刑之罪
或高等法院管轄第一審案件者外，案件經檢察官提起公訴或聲請
簡易判決處刑，於第一審言詞辯論終結前或簡易判決處刑前，檢
察官得於徵詢被害人之意見後，逕行或依被告或其代理人、辯護
人之請求，經法院同意，於審判外進行協商，經當事人雙方合意
且被告認罪者，由檢察官聲請法院改依協商程序而為判決，刑事
訴訟法第四百五十五條之二定有明文。本件上訴人所犯運輸第一
級毒品罪，其法定本刑為死刑或無期徒刑，亦與上開協商判決之
要件不符，檢察官雖曾向法院求刑九年六月，然檢察官之求刑，
僅供法院依職權量刑之參考，並無拘束法院之效力。原審已審酌
上訴人因長期失業，受人誘惑，一時失慮致罹刑章，認科以法定
最低度之刑，仍嫌過重，有情輕罰重情事，其犯罪情狀足堪憫恕
，爰依刑法第五十九條減輕其刑後，量處有期徒刑十二年，乃其
審判職權之合法行使，並未逾越法律所規定之範圍，或濫用其權
限，尤不得指為違法。上訴意旨置原判決上開明確論斷於不顧，
對原審取捨證據及證據證明力判斷之審判職權行使，任憑己見，
或就同一證據資料為相異之評價，或就不影響於判決本旨事項再
為事實上之爭辯，均與法律規定得為第三審上訴理由之違法情形
，不相適合，其上訴為違背法律上之程式，應予駁回。
據上論結，應依刑事訴訟法第三百九十五條前段，判決如主文。
中　　華　　民　　國　九十四　年　　一　　月 　十三　 日
                      最高法院刑事第四庭
                          審判長法官  紀　俊　乾
                                法官  黃　正　興
                                法官  劉　介　民
                                法官  陳　東　誥
                                法官  吳　昆　仁
      本件正本證明與原本無異
                                      書  記  官
中　　華　　民　　國　九十四　年　　一　　月 　十七 　日
                                                      Ｅ
